臺灣彰化地方法院刑事判決　　　　　　　　　　　　九十三年度訴字第一一三三號
　　公　訴　人　臺灣彰化地方法院檢察署檢察官
　　被　　　告　乙○○
右列被告因偽造文書等案件，經檢察官聲請簡易判決處刑（九十三年度偵字第五一三
一號），本院彰化簡易庭認有刑事訴訟法第四百五十一條之一第四項但書之情形，簽
由本院改依通常程序審理，再經本院認有刑事訴訟法第二百七十三條之一第一項之情
形，改依簡式審判程序判決如左：
    主  文
乙○○謀服用酒類，不能安全駕駛動力交通工具而駕駛，處拘役伍拾日，如易科罰金
，以佰元折算壹日；又行使偽造私文書，足以生損害於他人，處有期徒刑月，如
易科罰金，以佰元折算壹日，均緩刑貳年。
扣案之彰化縣警察局彰警交字第Ｉ00000000號舉發違反道路交通管理事件通
知單通知聯、移送聯、迴覆聯、存根聯上偽造「甲○○」之署押共肆枚均沒收。
    事  實
一、乙○○於民國九十三年七月六日十時許，在彰化縣鹿港鎮第一市場內喝完啤酒後
    ，明知其因飲用酒類後，已不能安全駕駛動力交通工具，仍於同日十五時許，貿
    然騎乘車牌號碼ＢＰＭ─九五一號重型機車，沿彰化縣鹿港鎮○○路由南往北方
    向行駛。同日十五時三十分許，乙○○騎車途經彰化縣鹿港鎮○○路與自由路口
    ，適有連美香騎乘車牌號碼ＶＮＲ─一○九號輕型機車後載其子許振榆，沿自由
    路由東往西方向行駛至上開路口時，因乙○○因不勝酒力而擦撞連美香之機車，
    連美香因此車禍而受傷（過失傷害部分，未據告訴）。嗣經警據報前往現場，並
    將乙○○帶回彰化縣警察局鹿港分局六組辦公室，乙○○因無重型機車駕照，為
    免受罰，竟謊稱其係「甲○○」（乙○○之妹），復冒用「甲○○」名義，在執
    勤員警開具之彰警局交字第Ｉ00000000號彰化縣警察局舉發違反道路交
    通管理事件通知單移送聯上之收受通知聯者簽章欄項下，偽造「甲○○」之署押
    （通知單為一式四份，以複寫製作，移送聯收受通知聯者簽章欄、迴覆聯回覆機
    關章戳欄及存根聯填單單位章戳欄內均有甲○○之署押），再交還予警員林文敕
    收執而行使之，以表示其確為甲○○本人並已領收前揭通知單，足以損害於道路
    交通管理機關對於道路交通管理處罰之正確性及甲○○本人。經警於同日十六時
    五分許，對乙○○施以酒精測試，經測試其呼氣所含酒精濃度高達每毫升○‧八
    一毫克。後員警查覺有異，經查證始悉上情。
二、案經彰化縣警察局鹿港分局報請臺灣彰化地方法院檢察署檢察官聲請簡易判決處
    刑。本院彰化簡易庭認有刑事訴訟法第四百五十一條之一第四項但書之情形，改
    依通常程序審理，再經本院認有刑事訴訟法第二百七十三條之一第一項之情形，
    改依簡式審判程序審理。
    理  由
一、右揭事實，業據被告乙○○於警訊及偵、審中坦承不諱，核與證人連美香於警訊
    時之證述相符，復有上開酒精測定值表一紙、彰化縣警察局舉發違反道路交通管
    理事件通知單移送聯附卷可稽。被告之自白與事實相符，堪予採信。本案事證已
    臻明確，被告之犯行，足以認定。
二、按被告違反道路交通管理事件通知單移送聯之「收受通知聯者簽章」欄內偽簽「
    甲○○」姓名，自不待依據習慣或特約，單從形式上觀察，即足以知悉即係表示
    由甲○○出具領收通知聯之證明，當然屬於刑法第二百十條所稱之私文書（參照
    最高法院八十三年台上字第六六三一號判例）。其於偽造他人署押後，復將該單
    據交回警員處理，顯然對該文書之內容有所主張。故核其所為係犯刑法第一百八
    十五條之三之罪及第二百十六條、第二百十條之行使偽造私文書罪。被告於彰化
    縣警察局彰警交字第Ｉ00000000號舉發違反道路交通管理事件通知單移
    送聯「收受通知聯者簽章」欄下偽簽甲○○署押，為偽造私文書之部分行為，偽
    造私文書之低度行為，又為進而行使之高度行為所吸收，均不另論罪。被告所犯
    上開二罪，犯意各別，罪質互異，應分論併罰。爰審酌被告因一時心存僥倖致罹
    刑章，本件偵審期間均能坦承犯行，犯後態度尚稱良好，及其犯罪動機、手段、
    所生危害等一切情狀，各量處如主文所示之刑，並諭知易科罰金之折算標準。末
    查，被告前未曾受有期徒刑以上刑之宣告，有臺灣高等法院被告全國前案紀錄表
    及臺灣彰化地方法院檢察署刑案資料查註紀錄表各一份在卷可憑，被告經此偵審
    科刑之教訓後，當知所警惕，而無再犯之虞，本院認前開二罪所宣告之刑，均以
    暫不執行為適當，爰併各諭知緩刑二年，以勵自新。
三、扣案彰化縣警察局彰警交字第Ｉ00000000號舉發違反道路交通管理事件
    通知單移送聯、迴覆聯、存根聯偽造「甲○○」之署押共四枚，均依刑法第二百
    十九條之規定，宣告沒收。
據上論斷，應依刑事訴訟法第四百五十二條、第二百七十三條之一第一項、第二百九
十九條第一項前段，刑法第一百八十五條之三條、第二百十六條、第二百十條、第四
十一條第一項、第七十四條第一款、第二百十九條、罰金罰鍰提高標準條例第二條，
判決如主文。
本案經檢察官郭銘禮到庭執行職務。
中      華      民      國    九十三    年      九      月    二十九    日
                                臺灣彰化地方法院刑事第一庭
                                    法      官  宋  恭  良
右正本證明與原本無異。
如不服本判決，應於判決送達後十日內，向本院提出上訴狀（須附繕本）。
告訴人或被害人對於判決如有不服具備理由請求檢察官上訴者，其上訴期間之計算係
以檢察官收受判決正本之日期為準。
                                    法院書記官  劉  玫  金
中      華      民      國    九十三    年      九      月      三十    日
刑法第一百八十五條之三：
服用毒品、麻醉藥品、酒類或其他相類之物，不能安全駕駛動力交通工具而駕駛者，
處一年以下有期徒刑、拘役或三萬元以下罰金。
刑法第二百十六條：
行使第二百十條至第二百十五條之文書者，依偽造、變造文書或登載不實事項或使登
載不實事項之規定處斷。
刑法第二百十條：
偽造、變造私文書，足以生損害於公眾或他人者，處五年以下有期徒刑。
刑法第二百十九條：
偽造之印章、印文或署押，不問屬於犯人與否，沒收之。
